【裁判字號】    99,抗,165
【裁判日期】    990730
【裁判案由】    本票裁定
【裁判全文】
臺灣臺中地方法院民事裁定               99年度抗字第165號
抗  告  人  甲○○
            蕭志鴻
相  對  人  乙○○
上列抗告人與相對人間因聲請本票裁定事件，抗告人對於中華民
國99年6月10日本院司法事務官所為之裁定（99年度司票字第297
9號）提起抗告，本院合議庭裁定如下：
    主    文
抗告駁回。
抗告程序費用新臺幣壹仟元由抗告人連帶負擔。
    理    由
一、按執票人向本票發票人行使追索權時，得聲請法院裁定後強
    制執行，票據法第123條定有明文。又本票執票人，依票據
    法第123條規定，聲請法院裁定許可對發票人強制執行，係
    屬非訟事件，此項聲請之裁定，及抗告法院之裁定，僅依非
    訟事件程序，以審查強制執行許可與否，並無確定實體上法
    律關係存否之效力，法院僅就本票形式上之要件是否具備予
    以審查，即為已足，至於當事人間實體上之爭執，應循訴訟
    程序以資解決，要非非訟裁定法院所得審酌，最高法院56年
    台抗字第714號、57年台抗字第76號判例意旨可資參照。
二、本件相對人主張：其執有抗告人所簽發如原裁定附表所示之
    本票8紙（下稱系爭本票），並免除作成拒絕證書，詎提示
    後未獲付款，爰依票據法第123條規定聲請裁定許可強制執
    行等情，已據其提出系爭本票為證。原裁定予以准許，即無
    不合。
三、本件抗告意旨略以：抗告人所聲請本票裁定之金額與實際債
    務金額不符，因抗告人於借款期間已清償部分債務及給付利
    息，抗告人願與相對人對質釐清確認債務，抗告人與相對人
    間之債務尚有疑慮，原審逕就相對人持有系爭本票聲請而裁
    定准予強制執行，顯非允當，爰依法提起抗告，請求廢棄原
    裁定等語。經查：經查相對人依票據法第123條規定，聲請
    法院裁定對發票人即抗告人之財產強制執行，其性質係屬非
    訟事件，故法院依法僅就系爭本票形式上之要件是否具備予
    以審查為已足，已如前述。抗告人上開主張之事實，均屬實
    體上之爭執，應由抗告人另行提起訴訟，以資解決，尚非本
    件非訟事件程序所得審究，從而，抗告人提起本件抗告，為
    無理由，應予駁回。
四、按非訟事件依法應由關係人負擔費用者，法院裁定命關係人
    負擔時，應一併確定其數額，非訟事件法第24條第1項定有
    明文。爰依法確定本件抗告程序費用額為1,000元，由抗告
    人負擔。
五、據上論結，本件抗告為無理由，依非訟事件法第46條、第21
    條第2項、第24條第1項、民事訴訟法第495條之1第1項、第4
    49條第1項、第95、第78條，裁定如主文。
中    華    民    國    99    年    7     月    30    日
                民事第一庭  審判長法  官  張瑞蘭
                                  法  官  陳學德
                                  法  官  陳文爵
正本係照原本作成。
不得抗告。
中    華    民    國    99    年    7     月    30    日
                                  書記官  施玉卿

司法院資訊處製作；財團法人民間司法改革基金會備份。
